臺灣士林地方法院刑事判決　　　　　　　95年度易字第1386號
公　訴　人　臺灣士林地方法院檢察署檢察官
被　　　告　午○○
　　　　　　辛○○
上列被告等因竊盜等案件，經檢察官提起公訴（95年度偵字第
8197 、10086、10594 、10595 、12259 號），本院判決如下：
    主  文
午○○共同犯攜帶兇器竊盜罪，處有期徒刑拾月，減為有期徒刑
伍月；又故買贓物，處有期徒刑柒月，減為有期徒刑參月又拾伍
日，應執行有期徒刑捌月。
辛○○共同犯攜帶兇器竊盜罪，處有期徒刑捌月，減為有期徒刑
肆月，如易科罰金以新臺幣貳仟元折算壹日。
    事  實
一、午○○前於民國95年間因竊盜罪，經臺灣板橋地方法院判處
    有期徒刑六月確定，於95年10月16日執行完畢（於本案尚不
    構成累犯），仍不知悛悔，於95年7 月1 日上午，在臺北縣
    石門鄉白沙灣海水浴場停車場海邊，明知自稱「胖子」之成
    年男子所持有之一只背包內之物品均係來不明之盜贓物（內
    有HP筆記型電腦一臺，係庚○○於同日14時許，在上址遭侵
    入之車號T2-7767 號自小客車車內失竊財物）、門號為0000
    000000之BENQ銀色手機、門號為0000000000之NOKIA 紅色手
    機各一支、現金新台幣 (下同)2,600 元 （係辰○○於同日
    14時許，在上開地點遭侵入之車號9016-KS 號自小客車車內
    失竊財物）、SONY ERICSSON J200綠色及W900I 銀色手機、
    門號為0000000000之MOTOROLA銀黑色手機、門號為00000000
    00之DOPOD 手機各一支、FINE PIX銀色數位相機一臺、現金
    2, 800元（係地○○、甲○○、丑○○於同日14時許，在上
    開地點遭侵入之車號V6-6662 號自小客車車內失竊財物）、
    序號為0000 00000000000之MOTOROLA-V3i手機、序號為0000
    0000000000000 之MOTOROLAE680 i手機、序號為0000000000
    00000 之SONY ERICSSON 手機各一支、現金3,000 元（係寅
    ○○於同日10時許，在上開地點遭侵入之車號DB-0192 號自
    小客車車內失竊財物）、現金1,000 元（係子○○於同日9
    時30分許，在上開地點遭侵入之車號AT-5465 號自小客車車
    內失竊財物）、現金2,500 元、序號為000000000000000 之
    LG手機一支（係天○○於同日9 時30分許，在上開地點遭侵
    入之車號AT-5465 號自小客車車內失竊財物）、現金1,500
    元（係未○○於同日9 時許，在上開地點遭侵入之車號9A-7
    85 7號自小客車車內失竊財物）、序號為000000000000000
    之大同牌紅色手機、序號為000000000000000 之NOKIA 香檳
    色手機、序號為000000000000000 之MOTOROLA藍色手機各一
    支、現金3,500 元（係戊○○於同日9 時許，在上開地點遭
    破壞之車號9A-7857 號自小客車車內失竊財物）、現金3,00
    0 元（係宇○○於同日9 時許，在上開地點遭侵入之車號36
    3-CS號營業小客車車內失竊財物）、現金4,000 元（係戌○
    ○於同日9 時許，在上開地點遭侵入之車號331- CA 號營業
    小客車車內失竊財物）、現金7,000 元（係卯○○於同日9
    時許，在上開地點遭侵入之車號5593-DT 號自小客車車內失
    竊財物）、現金3,000 元（係丁○○於同日9 時許，在上開
    地點遭侵入之車號9E-3829 號自小客車車內失竊財物）、現
    金4,700 元（係酉○○於同日9 時許，在上開地點遭侵入之
    車號9E-3829 號自小客車車內失竊財物）、現金2,000 元（
    係巳○○於同日9 時許，在上開地點遭破壞之車號LD N-857
    號重型機車內失竊財物）、現金2,000 元（係壬○○於同日
    9 時許，在上開地點遭侵入之車號CK-3857 號自小客車車內
    失竊財物）、現金3,000 元（係丙○○於同日9 時許，在上
    開地點遭侵入之車號055-DH號營業小客車車內失竊財物）、
    現金3,500 元（係乙○○於同日9 時許，在上開地點遭侵入
    之車號5E-378號營業小客車車內失竊財物）、現金4, 000元
    （係癸○○於同日9 時許，在上開地點遭侵入之車號HZ-544
    0 號自小客車車內失竊財物）、SONY相機一臺、SONY ERICS
    SON 手機、女用錶各一支、現金800 元（係己○○於同日13
    時許，在臺北縣金山鄉珠沙灣遭侵入之車號1038-D S號自小
    客車車內失竊財物），竟仍以10,000元之賤價，向該綽號「
    胖子」之姓名不詳人士購買該背包及其內之贓物，並放置於
    所駕駛弘茂交通有限公司所有之車號805-DB號營業小客車內
    。
二、午○○與辛○○於95年7 月1 日14時30分許，各攜帶客觀上
    均已磨製尖銳足供兇器使用之自製Ｔ字型起子一支（午○○
    攜帶紅色Ｔ字型起子、辛○○攜帶藍色Ｔ字型起子），共同
    基於意圖為自己不法所有之犯意聯絡，午○○、辛○○分別
    將所駕駛之車號805-DB號、351-MB號營業小客車，成Ｌ型停
    放於臺北縣石門鄉白沙灣海水浴場停車場之機車停車格內，
    以阻礙旁人視線，先由午○○用雙手持毛巾扳開車號K5J-66
    6 號重型機車置物箱上之坐墊，空出隙縫後，再由辛○○以
    手伸進置物箱內，竊取申○○所有之咖啡色背包一個（內有
    申○○所有之現金3,000 元、NOKIA 銀色手機1 支及亥○○
    所有之現金2,500 元、身分證、駕照、健保卡、中華郵政提
    款卡各1 張、NOKIA 銀色手機1 支、數位相機1 台等財物）
    ，得手後將背包放進午○○所駕駛之車號805-DB號營業小客
    車內，為埋伏警員當場查獲，喝令「不要動」，午○○隨即
    將該支Ｔ字型起子及毛巾塞內口袋內，辛○○則將一支藍色
    Ｔ字型起子號丟入草叢內，經警逮捕午○○、辛○○二人，
    並扣得Ｔ字型起子二支，及分別於午○○所駕駛之營業小客
    車後座、後車廂隔音墊下扣得上開贓物、事實欄一所載贓物
    。
三、案經臺北縣政府警察局金山分局報請臺灣士林地方法院檢察
    署檢察官偵查起訴。
    理  由
一、被告午○○故買贓物罪部分（犯罪事實(一)部分）：
    前揭犯罪事實(一)所述被告午○○故買贓物之犯行，業據被告
    午○○於本院審理時供認不諱（見本院審理卷第89、105 頁
    ），核與被害人庚○○、辰○○、地○○、甲○○、丑○○
    、周崑穎、寅○○、子○○、天○○、未○○、戊○○、宇
    ○○、戌○○、卯○○、丁○○、酉○○、巳○○、壬○○
    、丙○○、乙○○、癸○○等人於警詢時指述失竊情節相符
    ，並有被害人庚○○等人之贓物認領保管單二十一紙、贓物
    照片八張及現場照片二十二張在卷可資佐證。再者，被告午
    ○○於本院亦自承：伊向該男子購買該背包內手機時，有懷
    疑來路不明等語（見本院審理卷第105 頁），抑且，被告午
    ○○又自承以一萬元之代價購買該包物品（即事實欄一所示
    之贓物），然上開物品種類繁多，價值遠超過一萬元之代價
    ，且內亦有現金數萬元，被告午○○之出價顯不相當，足認
    其購買時，已知該背包內之物品，均屬贓物無訛，而其仍以
    一萬元之賤價購買之，足徵被告午○○自白與事實相符。是
    此部分事證明確，被告午○○故買贓物犯行堪以認定。
二、被告午○○、辛○○竊盜罪部分（犯罪事實(二)部分）：
    訊據被告午○○、辛○○雖供承有於上開時地共同竊取機車
    置物箱內之背包犯行，但矢口否認於竊盜時有攜帶Ｔ字型起
    子，均辯稱：渠二人是徒手竊取機車置物箱內之背包云云。
    然查：
  (一)被告午○○、辛○○如何於上開時地共同竊取機車置物箱內
    之背包等情，業據證人即被害人申○○於本院審理時證述放
    在機車置物箱內之背包失竊之情節綦詳（見本院審理卷第94
    至96頁），並證人即現場查獲之臺北縣政府金山分局老梅派
    出所警員張瑞祥於偵查中證稱：「（本件被告涉嫌竊盜，當
    天現場是否你去查獲的？）是」、「（當時查獲經過？）七
    月一日當天我在執行便衣防竊的勤務，當天下午二點半左右
    在石門鄉白沙灣停車場，我看到二部計程車停在馬路邊，我
    看到午○○逐車從停車場的自小客車車窗往車內觀望，看完
    後辛○○及午○○各自上計程車之後，將車開到停車場的機
    車格內停放，他們停的情形是將二部車停成Ｌ形，擋住機車
    格上停放的機車」、「（接下來呢？）辛○○、午○○把車
    移到停車格，後二人就下車，我見午○○手上拿著毛巾及Ｔ
    字型的起子，把一部機車置物箱撬開，把裡面的東西丟到他
    自己計程車上，我馬上呼叫線上警力支援」等語屬實，並有
    當庭繪製之現場圖可參（見8197號偵查卷第96、99頁），及
    於本院審理時證稱：「（95年7 月1 日當天是如何查本案？
    ）當天是12-16 點執行便衣防竊的勤務，大概二點的時候，
    看到二部計程車前後停在馬路旁，車頭朝淡水方向，二部車
    前後距離在停一部車的距離。前面第一部車引擎蓋有打開，
    我看到午○○往停車場方向逐台往車內，看看車內有無財物
    ，後來我看午○○上來將計程車以倒車方式再開下停在機車
    停車格那裡，第一部車是辛○○開的車，他將引擎蓋蓋上，
    也是以同樣的方式將車子開到機車停車格停放，二部車成Ｌ
    形停放」、「（當時午○○在扳機車座墊時，手上有何物品
    ？有毛巾及起子）」、「我叫他們不要動時，除了午○○之
    外，辛○○有往草叢往同一個方向丟東西，後來我有去找，
    在草叢內有找到起子」、「（被告二人在機車停車格有無交
    談？）我有看到他們交談」、「（你上前喝令他們不准動時
    ，午○○手上拿什麼？）我先表明我的身分，叫他們不准動
    ，我有看到午○○手上有拿毛巾，先把毛巾及起子在褲子右
    口袋內，我事先看到他把贓物丟到車後座時，才喊不要動」
    、「（當時在草叢中搜出來的工具，是哪一支？）《提示扣
    案物》草叢裡找出來是藍色柄的Ｔ字型的起子，該把起子是
    辛○○的，當時我不記得是紅色柄小支Ｔ字型或大支的螺絲
    起子是放在午○○的褲袋內，但我可以確定他口袋內有查獲
    Ｔ字型扣案起子」、「（有沒有看到被告午○○如何打開置
    物箱？）他站在機車後面，他用毛巾網雙手將置物箱拉上去
    ，我沒有看他有用東西，」、「（但是你怎會看到午○○有
    將Ｔ字型的起子放在口袋？）我在嚇阻他，叫他不要動時，
    我走過去，我有看到他將毛巾及Ｔ字型起子口袋塞」、「（
    事後有無在午○○口袋內查出Ｔ字型起子？）有」、「（Ｔ
    字型起子大、小？）大、小我忘記了」、「（事後在徐秋後
    往草叢丟東西的方向，有無找到何物品？）找到藍色Ｔ型起
    子」、「（在午○○車上查獲哪幾支？）大的」等語屬實（
    見本院審理卷第54至60頁），足徵被告午○○、辛○○於行
    竊時各有攜帶一支Ｔ字型起子共同竊取機車置物箱內之背包
    事實，甚為明確。
  (二)被告辛○○以證人身分於本院審理時證稱：「（午○○徒手
    將座墊扳開嗎？）是，那時候我還猶豫，不想作，我知道，
    這是違法的」（見本院審理卷第100 頁）。
  (三)復有Ｔ字型起子二支扣案及被害人申○○、亥○○之贓物認
    領單管二紙、臺北縣政府警察局金山分局搜索扣押筆錄一份
    在卷可資佐證。
  (四)綜上所述，被告二人所辯，應屬避重就輕之飾詞，委無可採
    。此部分事證明確，被告等各攜帶Ｔ字型起子一支之竊盜犯
    行均堪認定。
二、按刑法第321 條第1 項第3 款之攜帶兇器竊盜罪，係以行為
    人攜帶兇器為其加重條件，此所謂兇器，其種類並無限制，
    凡客觀上足對人之生命、身體、安全構成威脅，具有危險性
    之兇器均屬之，且祇須行竊時攜帶此種具有危險性之兇器為
    已足，並不以攜帶之初有行兇之意圖為必要（最高法院79年
    臺上字第5253號判例參照）。查被告等於竊盜時雖未使用Ｔ
    字型起子作為竊盜工具，但行竊時攜帶在身，因該二支Ｔ字
    型起子，為質地堅硬之金屬利器，且均已磨製成尖銳狀，有
    照片在卷可稽（見本院審理卷第62、63頁），客觀上足以對
    人之生命、身體、安全構成威脅，具有危險性，自屬兇器。
    核被告午○○、辛○○所為，均係犯刑法第321 條第1 項第
    3 款之攜帶兇器竊盜罪，被告午○○另犯刑法第349 條第2
    項之故買贓物罪。另公訴意旨認定被告等與另二名姓名年籍
    不詳之成年男子共犯本件竊盜罪，因認被告等二人亦有結夥
    三人以上竊盜云云，惟查：被告等均於警詢時及偵審中一致
    否認有其他人共同參與竊盜，而該二名成年男子迄今仍未查
    獲，是否為共犯，顯非無疑，且證人即車號K5J-666 號騎士
    申○○於未院亦證稱：伊當時有多名友人圍在機車旁，伊先
    以徒手拉開機車座墊，由伊女友伸入取出遺忘在座墊下包包
    內之機車鑰匙後，伊等四人即步行至海邊等語（見本院審理
    卷第96頁），是以現場查獲之警員張瑞祥於本院證稱目見另
    有二人竊嫌與被告等二人圍住該機車云云（見本院審理卷第
    54頁），亦有可能將被害人申○○誤認為在場之共同行竊之
    人。此外，本院復查無其他補強證據佐證該二名成年男子確
    為共犯，自難認定渠二人為共犯，遽採為不利於被告等之認
    定。惟此部分與被告等被訴有罪部分，有實質上一罪之關係
    ，不另為無罪之諭知，附此敘明。公訴人認被告午○○係犯
    刑法第349 條第1 項之收受贓物罪，尚有未洽，惟其基本事
    實同一，本院自應予以審理，並變更其起訴法條（見本院審
    理卷第99頁）。被告等竊取機車置物箱內之申○○所有背包
    ，內有申○○及亥○○個人所有之現金等物，詳如上述，被
    告等所竊取者，雖屬兩人之財物，但非被告等所能知悉，應
    成立一個竊盜罪，不發生數罪之問題（最高法院29年上字第
    1403號判例參照）。被告午○○、辛○○間就竊盜犯行，有
    犯意聯絡及行為分擔，皆為共同正犯。被告午○○所犯攜兇
    器竊盜及故買贓物二罪，犯意各別，行為不同，罪名互異，
    應予分論併罰。爰審酌被告等之犯罪動機、手段及犯罪所生
    危害，與犯罪後供認部分犯行之態度等一切情狀，分別量處
    如主文所示之刑。又被告等犯罪時間在96年4 月24日以前，
    合於中華民國九十六年罪犯減刑條例之減刑要件，所犯竊盜
    、故買贓物等罪，依該條例規定減其宣告刑如主文所示，並
    就被告午○○酌定應執行之刑，及就被告辛○○諭知易科罰
    金之折算標準，另公訴人於本院審理時請求量處被告午○○
    贓物罪部分有期徒刑一年、竊盜罪部分二年；被告辛○○竊
    盜罪部分有期徒刑一年十月，本院認上開刑度，已適足處罰
    被告等之犯行，公訴人之求刑似嫌過重，附此敘明。
三、扣案之Ｔ字型起子二支（包括一支藍色Ｔ字型起子），被告
    午○○、辛○○均否認為其所有供竊盜之工具，且亦無證據
    足以證明係渠二人所有之物，均不予宣告沒收。至其他扣案
    六支起子，係在被告午○○車內查獲二支Ｔ字型起子，及在
    被告秋利車內查獲Ｔ字型起子一支、十字型起子一支及圓型
    頭起子二支，雖各為其所有，但無證據可證係被告等供本件
    竊盜犯罪所用之物，故亦不予宣告沒收。
據上論斷，應依刑事訴訟法第299 條第1 項、第300 條，刑法第
28條、第321 條第1 項第3 款、第349 條第2 項、第41條第1 項
前段、第51條第5 款，刑法施行法第1 條之1 ，中華民國九十六
年罪犯減刑條例第2 條第1 項第3 款、第7 條、第9 條，判決如
主文。
中    華    民    國    96    年    8     月    22    日
                  刑事第三庭審判長法  官  蔡明宏
                                  法  官  莊明達
                                  法  官  周明鴻
以上正本證明與原本無異。
如不服本判決應於判決送達後10日內向本院提出上訴狀。
                                  書記官  丁梅芬
中　　華　　民　　國　　96　　年　　8 　　月　　27　　日
附錄本案論罪科刑法條之依據：
中華民國刑法第321條第1項第3款
（加重竊盜罪）
犯竊盜罪而有左列情形之一者，處 6 月以上、 5 年以下有期徒
刑：
一  於夜間侵入住宅或有人居住之建築物、船艦或隱匿其內而犯
    之者。
二  毀越門扇、牆垣或其他安全設備而犯之者。
三  攜帶兇器而犯之者。
四  結夥三人以上而犯之者。
五  乘火災、水災或其他災害之際而犯之者。
六  在車站或埠頭而犯之者。
中華民國刑法第349條第2 項
（普通贓物罪）
因贓物變得之財物，以贓物論。
